臺灣高等法院臺南分院刑事判決
110年度上訴字第1247號
上  訴  人  臺灣臺南地方檢察署檢察官
被      告  楊峻偉

選任辯護人  蔡文斌律師
            林冠廷律師
            李明峯律師
上列上訴人因被告偽造文書案件，不服臺灣臺南地方法院110年
度訴字第727號中華民國110年10月21日第一審判決（起訴案號：
臺灣臺南地方檢察署110年度調偵字第801號），就量刑提起上訴
，本院判決如下：
    主  文
上訴駁回。
楊峻偉緩刑貳年。
    事實及理由
一、本院認定之事實、證據及理由，與第一審判決書之記載相同
    ，茲引用之，如附件。並補充：被告於本院審理時亦坦承行
    使偽造文書之犯罪事實。
二、檢察官上訴意旨以：被告未曾與何啟志、陳立修及誠睿科技
    實業有限公司（下稱誠睿公司）達成和解，原審僅判處有期
    徒刑4月，顯屬過輕，爰提起上訴，請將原判決撤銷改判適
    當之刑度等語，惟查：
 ㈠刑之量定，為求個案裁判之妥當性，法律賦予法院裁量之權，
   量刑輕重，屬為裁判之事實審法院得依職權自由裁量之事項
   。苟其量刑已以行為人之責任為基礎，並斟酌刑法第57條各
   款所列情狀，在法定刑度內，酌量科刑，如無偏執一端，致
   明顯失出失入情形，上級審法院即不得單就量刑部分遽指為
   不當或違法（最高法院72年度台上字第6696號判決意旨參照
   ）。經查，原審以行為人之責任為基礎，斟酌刑法第57條之
   各款事由而為刑之量定，已於理由欄中詳加論敘載明（見原
   判決第1頁），既未逾越法定刑度，亦未違反比例原則或罪刑
   相當原則，難認有何濫用權限情形。
　㈡檢察官上訴意旨稱被告未曾與何啟志、陳立修及誠睿公司達
    成和解，請求從重量刑云云。然被告於本院審理時已經與告
    訴人誠睿公司調解成立，誠睿公司已表示願原諒被告，有調
    解筆錄可稽（見本院卷第115頁），又被害人何啟志於本院
    審理時亦表示：我沒有損害，不要追究被告的責任等語（見
    本院卷第95頁），另卷內並無陳立修的年籍資料，其情節顯
    與何啟志相同，並無發生具體之實害。則檢察官以上開理由
    提起上訴，請求從重量刑，難認有據。
  ㈢犯罪事實之認定與應如何科刑，均同等重要，其影響被告之
    權益甚鉅，故刑事訴訟法第289條第2項規定調查證據完畢，
    並就事實、法律分別辯論後，審判長應予告訴人等就科刑範
    圍表示意見之機會，並由檢辯雙方就科刑範圍進行辯論，使
    量刑更加精緻、妥適。而原審審判長於審判期日詢問檢察官
    就科刑範圍有無意見時，檢察官僅空泛表示「請量處適當之
    刑」等語（見原審卷第78頁），並未具體表示應科處之刑度
    ，則原審綜合被告犯罪情節因而量定有期徒刑4月，並未逾
    越法定刑度，亦未違反比例原則或罪刑相當原則，與司法實
    務上之量刑標準大致相當，難認有何違法或不當之處，檢察
    官既於原審未具體表示意見，迨至原審判決後，又以原審量
    定之刑過輕而提起上訴，實屬無據。
三、綜上所述，檢察官以上開理由提起上訴而指摘原審判決不當
    ，請求撤銷改判，為無理由，應予駁回。
四、被告前未曾因故意犯罪受有期徒刑以上刑之宣告，此有其前
    案紀錄表在卷可參，被告因一時失慮，以致犯罪，業於本院
    審理中與告訴人公司調解成立，告訴人公司表示不再追究，
    另被害人何啟志亦表示其無損害，不願追究等情，已如上述
    ，另被告亦依調解內容向財團法人伊甸社會福利基金會捐款
    新臺幣10萬元，有其提出之收據在卷可稽，展現相當之誠意
    ，則其經此偵、審程序的教訓，應知警惕而無再犯之虞，本
    院認其所受宣告之刑，以暫不執行為適當，爰依刑法第74條
    第1 項第1款規定，併諭知緩刑2年，以啟自新。
據上論結，應依刑事訴訟法第368條、第373條，刑法第74條第1 
項第1 款，判決如主文。
本案經檢察官蔡明達提起公訴，檢察官莊士嶔提起上訴，檢察官
黃朝貴到庭執行職務。
中　　華　　民　　國　　111 　年　　3 　　月　　10  　日
                  刑事第七庭    審判長法  官　吳勇輝
                                      法  官　吳錦佳
                                      法　官　黃國永
以上正本證明與原本無異。
如不服本判決應於收受送達後20日內向本院提出上訴書狀，其未
敘述上訴理由者，並得於提起上訴後20日內向本院補提理由書（
均須按他造當事人之人數附繕本）「切勿逕送上級法院」。
　　　　　                            書記官　葉宥鈞   
中　　華　　民　　國　　111 　年　　3 　　月　　10　　日
附錄本案論罪科刑法條：
中華民國刑法第210條
偽造、變造私文書，足以生損害於公眾或他人者，處5年以下有
期徒刑。

中華民國刑法第216條
行使第210條至第215條之文書者，依偽造、變造文書或登載不實
事項或使登載不實事項之規定處斷。